# 母子公司打包收购的合并抵消处理

提问人：孙从震 1990410 时间：2019-03-30 10:13:04
陈老师好：收购一家公司 A，评估日为 2017 年 12 月 31 日，购买日为2018 年 6 月 30 日。A公司的可辨认净资产中，除了长期股权投资外，其他项目账面价值和公允价值相等。长投主要是 A 公司下面的 3 家控股子公司，评估价格大于账面价值 5000 万。
问题 1 ：我要计算购买日商誉，是以支付对价减去A 公司评估日的资产和负债的公允价值持续计算到购买日的账面价值，还是减去 A 公司购买日未经调整的资产负债的账面价值？
问题 2 ：这算不算对 A 公司及其 3 家子公司的打包收购，我要不要对 A公司 2017 年 12 月 31 日和 2018 年 6 月 30 日分别编一次合并报表？
@chenyiwei

回答人：chenyiwei
1 、以支付对价减去 A公司评估日的资产和负债的公允价值持续计算到购买日的账面价值。
2 、由于 A 本身有子公司，因此其购买日的可辨认净资产应按其合并报表口径的归母净资产的口径计算确定，即不含归属于这三家控股子公司的少数股东的可辨认净资产公允价值份额。